【裁判字號】    90,交易,303
【裁判日期】    901031
【裁判案由】    過失傷害
【裁判全文】
臺灣嘉義地方法院刑事判決                          九十年度交易字第三○三號
    公  訴  人  臺灣嘉義地方法院檢察署檢察官
    被      告  乙○○
右列被告因過失傷害案件，經檢察官提起公訴（九十年度偵字第五五三一號），本院
判決如左：
    主  文
乙○○從事業務之人，因業務上之過失傷害人致重傷，處有期徒刑柒月。
    事  實
一、乙○○平日以駕駛自用小貨車至夜市販賣熱狗營生，係以駕駛為附隨業務之人。
    其於民國九十年一月十二日下午五時四十分許，駕駛牌照號碼ＳＡ－四三九一號
    自用小貨車欲至夜市販賣熱狗，斯時沿嘉義市○○路由東北往西南方向行駛，途
    經東南、西北雙向均設有閃光黃燈行車管制號誌之世賢路、八德路交岔路口，本
    應注意汽車行駛時，駕駛人應注意車前狀況，並隨時採取必要之安全措施；轉彎
    車應禮讓直行車先行；行經交岔路口遇有閃光黃燈行車管制號誌時，車輛應減速
    接近，注意安全，小心通過。而依當時係晴天夜間有光線，柏油路面乾燥無缺陷
    ，無障礙物視距良好，閃光號誌動作正常等情，並無不能注意之情事，竟疏未注
    意，貿然左轉且未禮讓直行車先行，適有未考領重型機車駕駛執照之甲○○，騎
    乘牌照號碼ＯＱＴ－二九二號重型機車沿世賢路由西南往東北方向駛至同一交岔
    路口，亦未注意車前狀況，並隨時採取必要之安全措施；行經交岔路口遇有閃光
    黃燈行車管制號誌時，車輛應減速接近，注意安全，小心通過。乙○○所駕自用
    小貨車遂與甲○○騎乘之重型機車發生碰撞，致甲○○人車倒地，而受有頭部外
    傷合併前額葉硬腦膜下血腫、眼眶骨骨折、左視神經受損失明等傷害，且已毀敗
    左目之機能。乙○○於本件車禍發生後，於有偵查犯罪職權之機關或公務員查知
    犯人前，即向到場處理之嘉義市警察局第一分局八掌派出所警員李元亮坦承肇事
    ，自首接受裁判。
二、案經甲○○訴由嘉義市警察局第一分局報告臺灣嘉義地方法院檢察署檢察官偵查
    起訴。
    理  由
一、訊據被告乙○○對於右揭犯罪事實坦承不諱（本院卷第二十四頁審判筆錄），核
    與告訴人即被害人甲○○指訴情節相符，復有道路交通事故調查報告表一份、現
    場照片八張附卷（警卷第八頁至第十三頁）足憑。又告訴人確因本件車禍受有頭
    部外傷合併前額葉硬腦膜下血腫、眼眶骨骨折、左視神經受損失明等傷害，且已
    毀敗左目之機能，有卷附之行政院國軍退除役官兵輔導委員會嘉義榮民醫院診斷
    證明書一張可證（警卷第六頁），顯達重傷之程度。
二、按汽車行駛時，駕駛人應注意車前狀況，並隨時採取必要之安全措施；轉彎車應
    禮讓直行車先行；閃光黃燈行車管制號誌表示「警告」之意，車輛遇此號誌時，
    應減速接近，注意安全，小心通過，道路交通安全規則第九十四條第三項、第一
    百零二條第一項第六款、道路交通標誌標線號誌設置規則第二百十一條第一項第
    一款各有明文。被告於前揭時地駕駛汽車自應注意遵守上開規定，且依當時係晴
    天夜間有光線，柏油路面乾燥無缺陷，無障礙物視距良好，閃光號誌動作正常等
    情，有前開道路交通事故調查報告表及現場照片可考，並無不能注意之情事，被
    告應注意能注意下，竟疏於注意交岔路口之車輛動態即貿然左轉，更未禮讓直線
    行駛之告訴人，致釀本件車禍，其有過失甚為灼然，而告訴人未考領重型機車駕
    駛執照，據其坦認在卷（本院卷第二十五頁審判筆錄），未注意車前狀況，遵守
    閃光黃燈號誌，小心通過，對於本件車禍之發生，亦有過失責任。另告訴人確因
    本件車禍受有重傷，已如前述，是被告之過失行為與告訴人之重傷結果間顯具有
    相當因果關係。本件事證明確，被告犯行洵堪認定。
三、被告平日以駕駛自用小貨車至夜市販賣熱狗營生，係以駕駛為附隨業務之人，業
    據其供陳在卷（本院卷第二十四頁審判筆錄）。核其所為，係犯刑法第二百八十
    四條第二項後段之業務過失傷害致重傷罪。公訴人認被告係犯同法第二百八十四
    條第一項後段之過失傷害致重傷罪，未斟酌被告乃以駕駛為其附隨業務，自有未
    洽，惟基本社會事實同一，起訴法條應予變更。被告於本件車禍發生後，於有偵
    查犯罪職權之機關或公務員查知犯人前，即向到場處理之嘉義市警察局第一分局
    八掌派出所警員李元亮坦承肇事，自首接受裁判，有自首調查報告一紙在卷（警
    卷第七頁）可憑，應依刑法第六十二條前段規定減輕其刑。爰審酌被告並無前科
    ，有臺灣嘉義地方法院檢察署刑案資料查註紀錄表、臺灣高等法院被告全國前案
    紀錄表各一份在卷（偵查卷第二頁至第三頁，本院卷第四頁，被告前於七十九年
    間固因侵占案件經本院七十九年度自字第五四號判處有期徒刑六月，緩刑三年，
    八十年四月二日確定，惟緩刑期滿，上開刑之宣告視同失其效力）可按，素行良
    好，然應負主要過失責任，告訴人僅負次要過失責任，被告肇事後迄今仍未與告
    訴人達成民事和解，告訴人因本件傷害所造成之痛苦，犯罪之動機、目的、方法
    ，事後坦承罪愆之犯後態度等一切情狀，量處如主文所示之刑，以示儆懲。
據上論斷，應依刑事訴訟法第二百九十九條第一項前段、第三百條，刑法第二百八十
四條第二項後段、第六十二條前段，罰金罰鍰提高標準條例第一條前段，判決如主文
。
本案經檢察官柯月美到庭執行職務。
中      華      民      國    九十      年      十      月    三十一    日
                                      臺灣嘉義地方法院刑事第二庭
                                          法  官  張  道  周
右正本證明與原本無異。
如不服本判決，應於判決送達後十日內向本院提出上訴狀( 應附繕本 )。
中      華      民      國    九十      年      十一    月     一       日
                                          書記官  王  佩  湘
附錄本判決論罪法條全文
刑法第二百八十四條第二項後段
從事業務之人，因業務上之過失傷害人者，處一年以下有期徒刑、拘役或一千元以下
罰金，致重傷者，處三年以下有期徒刑、拘役或二千元以下罰金。


司法院資訊處製作；財團法人民間司法改革基金會備份。
